臺灣新北地方法院刑事裁定
111年度聲字第1773號
聲  請  人
即  被  告  李世宗



上列聲請人因妨害公務案件(本院111年度簡上字第108號)，聲請
交付法庭錄音錄影光碟及付予全部卷證影本等，本院裁定如下：
    主  文
李世宗於繳納相關費用後，准予付與本院111年度簡上字第108號
全部卷宗之電子卷證光碟及法庭之錄音或錄影光碟，但涉及李世
宗以外之人之基本資料（不含姓名）部分，不得閱覽、抄錄或影
印（包括影本），且取得上開資料不得散布、公開播送或為非正
當目的之使用。
    理  由
一、聲請意旨略以：聲請人即被告李世宗（下稱聲請人)為維護
    法律上之利益，聲請許可交付本院111年度簡上字第108號妨
    害公務案之法庭錄音錄影光碟及所有檔案光碟等語。
二、按當事人及依法得聲請閱覽卷宗之人，因主張或維護其法律
    上利益，得於開庭翌日起至裁判確定後6個月內，繳納費用
    聲請法院許可交付法庭錄音或錄影內容；持有法庭錄音、錄
    影內容之人，就所取得之錄音、錄影內容，不得散布、公開
    播送，或為非正當目的之使用，法院組織法第90條之1第1項
    前段、第90條之4第1項定有明文。又當事人及依法得聲請閱
    覽卷宗之人，因主張或維護其法律上利益，聲請交付法庭錄
    音內容時，應敘明理由，由法院為許可與否之裁定。法院受
    理前項聲請，如認符合聲請人要件，並在聲請期間內提出，
    且就所主張或維護法律上之利益已敘明者，除法令另有排除
    規定外，應予許可。持有法庭錄音、錄影內容之人，就取得
    之錄音、錄影內容，不得散布、公開播送，或為非正當目的
    使用，法庭錄音錄影及其利用保存辦法第8條第1項、第2項
    、第4項亦有明文。次按被告於審判中得預納費用請求付與
    卷宗及證物之影本。但卷宗及證物之內容與被告被訴事實無
    關或足以妨害另案之偵查，或涉及當事人或第三人之隱私或
    業務秘密者，法院得限制之。被告於審判中經法院許可者，
    得在確保卷宗及證物安全之前提下檢閱之。但有前項但書情
    形，或非屬其有效行使防禦權之必要者，法院得限制之。刑
    事訴訟法第33條第2項、第3項定有明文。又持有第1項及第2
    項卷宗及證物內容之人，不得就該內容為非正當目的之使用
    ，復為同條第5項所明定。
三、查聲請人因妨害公務案件，聲請交付法庭錄音或錄影光碟及
    付與全部卷證影本，因其為本案被告，為保障被告獲悉卷內
    資訊之權利，並符便民之旨，且核其聲請與其法律上之利益
    有關，復無依法令規定得不予許可或限制聲請閱覽、抄錄或
    攝影卷內文書之情形，是其聲請為有理由，爰裁定其於預納
    相關費用後，准予交付本院111年度簡上字第108號全部卷宗
    之電子卷證光碟及法庭開庭之錄音或錄影光碟。另依刑事訴
    訟第33條第2項但書、第5項及法院組織法第90條之4第1項之
    規定，諭知聲請人就其取得之上開電子證卷光碟及法庭開庭
    錄音、錄影內容，不得散布、公開播送或非正當目的使用。
據上論斷，依刑事訴訟法第220條，裁定如主文。　
中　　華　　民　　國　　111 　年　　7 　　月　　8 　　日
                  刑事第六庭審判長法　官  樊季康　　　　
　　　　　　　　　　　　　　　    法　官  楊展庚
                  　　　　　　    法　官  葉逸如
上列正本證明與原本無異。
如不服本裁定，應於裁定送達後五日內敘明抗告理由，向本院提
出抗告狀。
                                  書記官　黃莉涵
中　　華　　民　　國　　111 　年　　7 　　月　　12　　日